臺灣高等法院高雄分院刑事判決　　　　 96年度上易字第775號
上　訴　人
即　被　告　乙○○
? ? ? ? ? 　丙○○
　　　　　　甲○○
上3 人共同
選任辯護人　尤挹華律師
　　　　　　郭正鵬律師
上列上訴人等因賭博案件，不服臺灣高雄地方法院96年度易字第
350 號、1272號中華民國96年6 月14日第一審判決（起訴案號：
臺灣高雄地方法院檢察署95年度偵字第26633 號、27391 號；併
辦案號：同署96年度蒞字第2941號），提起上訴，本院判決如下
：
     主  文
原判決撤銷。
乙○○、丙○○共同在公眾得出入之場所賭博財物，各處罰金新
臺幣貳萬元，均減為罰金新台幣壹萬元，如易服勞役，均以新臺
幣壹仟元折算壹日。扣案如附表一所示之物沒收。
甲○○共同在公眾得出入之場所賭博財物，處罰金新臺幣貳萬伍
仟元，減為罰金新台幣壹萬貳仟伍佰元，如易服勞役，以新臺幣
壹仟元折算壹日。扣案如附表一所示之物沒收。
     事  實
一、甲○○自民國95年9 月25日起，向王陳阿葭盤讓取得「一六
    捌遊藝場」（址設高雄市○○區○○路365 號，領有電子遊
    戲場業營業執照）及其內擺設如附表所示之機台後，即實際
    經營，並與原已在該遊藝場服務之店員乙○○、丙○○共同
    基於賭博之犯意聯絡，由甲○○分別以每月約新台幣（下同
    ）2 萬元至22,000元不等之薪資，僱用乙○○、丙○○及某
    姓名年籍均不詳之成年男子，在上址遊藝場內，以每日3 班
    之方式，擔任店員，從事開分、洗分及兌換寄分卡、現金、
    登載客人寄卡簿等工作，而在上開公眾得出入之遊藝場內與
    不特定之人賭博財物。其等賭博方式係當不特定之賭客欲打
    玩遊藝場內機台時，先由賭客將現金或寄分卡交付乙○○或
    丙○○、該不詳姓名年籍男子，再由乙○○或丙○○、該不
    詳姓名年籍男子按機台所設定之不等比例開分，供客人打玩
    機台，於客人不欲打玩時，如分數歸零，則客人前所交付之
    現金或可兌換等值現金之寄分卡，全歸甲○○所有；如有剩
    餘分數，則由乙○○或丙○○結清分數，計算分數多寡（即
    洗分），按賭客所把玩機台設定之比例，交付寄分卡（該遊
    藝場內寄分卡有1,000 分、500 分、100 分等3 種）與賭客
    ，而賭客可持寄分卡向乙○○或丙○○兌換現金（兌換比例
    為1 比1 ，即1,000 分寄分卡可兌換1,000 元）。嗣於95年
    9 月30日下午5 時前之某時，適有賭客林士堯（涉犯賭博罪
    部份，經臺灣高雄地方法院檢察署檢察官以95年度偵字第27
    391 號為職權不起訴處分確定）進入上開遊藝場，以前開方
    式打玩賭博性機台，待不欲打玩時，即要求洗分，並由丙○○先將寄分卡800 分交予林士堯，之後再於遊藝場廁所中，
    將現金800 元交付林士堯。另於95年10月3 日某時，林士堯
    前往上開遊藝場打玩賭博性機台，待不欲打玩時，即向店內
    向上開某姓名年籍不詳之成年男性店員示意洗分，並要求將
    積分1,700 分寄存，欲來日再行兌換現金或繼續打玩。95年
    10月4 日下午3 時許，林士堯至上開遊藝場後，即要求乙○○將昨日積分1,700 分部分，先開分1,000 分，打玩「LC88
    」水果盤機台，當分數換算比例累積至1,600 分時，乃示意
    乙○○洗分，林士堯本欲立即兌換現金，但因店內尚有陌生
    客人，乙○○不便兌換現金，遂要求林士堯先行離店，並將
    累積分數1,700 分部分，連同95年10月3 日所剩下之積分60
    0 分部分，換算交付寄分卡2,300 分予林士堯，並暫寄存在
    櫃台處，待陌生客人離去後，再通知林士堯前來兌換現金。
    同日下午4 時30分許，林士堯再至該店，先以上開2,300 分
    積分中之500 分，開分打玩「LC88」水果盤機台，當分數歸
    零，且因乙○○欲下班，乙○○遂表示可兌換現金，嗣乙○○扣除500 分，並計算林士堯累積分數僅剩1,800 分後，乙○○旋將現金1,800 元放在遊藝場內廁所之衛生紙上，再示
    意林士堯自行進入廁所拿取，嗣經警於同日下午5 時5 分許
    ，持搜索票前往上開遊藝場執行搜索而當場查獲，扣得甲○○所有供與乙○○、丙○○共同犯賭博罪所用之如附表一所
    示之物。
二、案經高雄市政府警察局三民第二分局報告臺灣高雄地方法院
    檢察署檢察官偵查起訴。
     理  由
甲、程序部分
一、證人林士堯、林增益、莊佳軒於檢察官偵查中所為之陳述，
    既均依法具結，且無顯不可信之情況，依刑事訴訟法第159
    條之1第2項規定自有證據能力，均得為證據。
二、按檢察官、檢察事務官、司法警察官或司法警察逮補被告、
    犯罪嫌疑人或執行拘提、羈押時，雖無搜索票，得逕行搜索
    其身體，隨身攜帶之物件，所使用之交通工具及其立即可觸
    及之處所；檢察官、檢察事務官、司法警察官或司法警察執
    行搜索或扣押時，發現本案應扣押之物為搜索票所未記載者
    ，亦得扣押之；現行犯，不問何人得逕行逮捕之；犯罪在實
    施中或實施後即時發覺者，為現行犯刑事訴訟法第130 條、
    第137 條、第88條第1 項、第2 項分別定有明文。再者，雖
    觀諸刑事訴訟法第137 條「為搜索票所未記載」之文義，似
    指有令狀搜索之本案扣押，但實應包括無令狀搜索之本案扣
    押，故在附帶搜索時，發現本案應扣押之物，亦得為附帶扣
    押。本件警方持原審所核發之95年度聲搜字第2425號搜索票
    ，前往搜索地點即高雄市○○區○○路365 號1 樓「一六捌
    遊藝場」後，在上開地點附近觀察之際，見林士堯與被告乙○○交談後，被告乙○○即將店門關上，查獲員警莊佳軒等
    人依其連日在上開遊藝場蒐證之結果，認林士堯已收受兌換
    賭金，乃於林士堯步出上址店外時，旋上前盤問，因林士堯
    坦承口袋所有現金1,800 元部分，係把玩機台後，向店員即
    被告乙○○洗分兌換所得，故實施逮捕之事實，業據證人林
    增益、莊佳軒於偵查中證述明確（見偵卷第22頁），核與證
    人林士堯於偵查中所述為警查獲過程相符（見偵卷第6 頁）
    ，堪以認定。準此，林士堯既於犯賭博罪後，即時為警發覺
    ，為現行犯，警方逮捕程序洵屬適法有據，且依前揭說明，
    亦得同時對林士堯實施附帶搜索，嗣因林士堯坦承其所有現
    金1,800 元係在「一六捌遊藝場」賭博所得，自屬係刑事訴
    訟法第133 條第1 項所定可為證據之物，是警方應得依法扣
    押。綜上，本件逮捕林士堯以及其後之搜索扣押程序均於法
    有據，扣案如附表二所示林士堯所有現金1,800 元，得為證
    據。
三、本件警方於95年10月4 日下午5 時5 分許，持原審所核發95
    年度聲搜字第2425號搜索票，在搜索地點即高雄市○○區○○路365 號1 樓「一六捌遊藝場」執行搜索。前揭搜索票既
    載明搜索票有效期間為：「自95年10月3 日12時起至95年10
    月5 日24時止」，搜索處所為：「高雄市○○區○○路36 5
    號1 樓『一六捌遊藝場』」，搜索物件為：「涉及電玩賭博
    之電玩機台及相關帳冊、資料」，扣押之物為：「涉及電玩
    賭博之機台持相關帳冊、資料。現場監錄系統（錄影帶、光
    碟）」，有卷附搜索票可證（見警卷第18頁）。是警方於95
    年10月4 日下午5 時5 分許，持上開搜索票，在高雄市○○
    區○○路365 號1 樓「一六捌遊藝場」執行搜索，並將該處
    放置如附表一所示之物扣案，執行之時間、地點、範圍、物
    件均在上開搜索票核准範圍，所實施之程序適法有據，扣案
    如附表一所示之物，自具證據能力。
乙、實體部分：
一、訊據被告3 人均否認涉有賭博犯行，被告甲○○辯稱：所經
    營之「一六捌遊藝場」並無從事賭博行為等語。至被告乙○○、丙○○則均以：在「一六捌遊藝場」內負責開分、洗分
    、兌換寄分卡等工作，並未兌換現金給客人等語置辯。經查
    ：
（一）被告甲○○自95年9 月25日起，向王陳阿葭盤讓「一六捌
      遊藝場」（址設高雄市○○區○○路365 號，領有電子遊
      戲場業營業執照）後，即為該遊藝場實際負責人；而被告
      乙○○、丙○○，均以每月約2 萬元至22,000元不等之薪
      資，受僱於甲○○，擔任前開遊藝場店員，從事開分、洗
      分、兌換寄分卡等工作之事實（即被告乙○○自95年8 月
      間起、被告丙○○自95年7 月間起，先後開始在該遊藝場
      內工作，被告甲○○擔任實際負責人後，則受僱於被告甲○○），業據被告3 人坦承在卷（參原審卷第3 至4 、8
      至9 頁），並有讓渡切結書、高雄市政府營利事業登記證
      、高雄市政府電子遊戲場營業級別證附卷可參（見警卷第
      45至47頁）。又高雄市政府警察局行政科專勤組人員於95
      年10月4 日下午5 時5 分許，持搜索票至「一六捌遊藝場
      」執行搜索，當場扣得如附表一所示之物，亦有95年度聲
      搜字第2425號搜索票、高雄市政府警察局臨檢現場紀錄表
      、搜索筆錄、扣押筆錄、扣押物品收據、扣押物品目錄表
      及現場照片可參（見警卷第16至24、40至44頁），是此部
      分之事實，亦堪認定。
（二）賭客林士堯曾至「一六捌遊藝場」多次，其中2 次向該遊
      藝場店員兌換現金，即先於95年9 月30日下午5 時許，在
      上開遊藝場廁所內，以1 比1 之兌換比例，持寄分卡800
      分，向被告丙○○兌換得現金800 元；另於95年10月4 日
      下午3 時許，前往「一六捌遊藝場」內，將其於95年10月
      3 日打玩機台所累積之積分1,700 分部分（積分與金錢之
      比例為1 比1） ，先開分1,000 分，把玩水果盤機台，至
      同日下午4 、5 時許，已累積至1,600 分，經被告乙○○
      確認分數並洗分後，原欲兌換現金，然經被告乙○○向林
      士堯表示店內有陌生客人，待下次前往時，再行兌換賭資
      與林士堯，林士堯乃將95年10月3 日、95年10月4 日所累
      積之積分計2,300 分，先兌換成寄分卡，再交付被告乙○○置於櫃台；95年10月4 日下午4 時30分許，林士堯再度
      進入「一六捌遊藝場」店內，示意被告乙○○將前累積之
      積分2,300 分部分，先開分500 分，並把玩機台，嗣因被
      告乙○○稱即將下班交接，告知林士堯可兌換現金，並關
      上店門，林士堯則在旁稍待約1 、2 分鐘後，經被告乙○○向林士堯示意可進入廁所拿取以寄分卡1,800 分（寄分
      卡2,300 分，扣除已開分把玩機台之500 分）兌換之等值
      現金，林士堯便依指示進入廁所拿取現金1,800 元，約同
      日下午5 時許，林士堯離開「一六捌遊藝場」後，隨即在
      高雄市○○路361 巷內為警查獲，並當場扣得林士堯賭博
      所得現金1,800 元之事實，業據證人林士堯於偵查中及原
      審審理時結證綦詳（見偵卷第5 至8 頁、原審卷第37至45
      頁，因證人僅於陳述致「自己受刑事追訴或處罰」，始有
      拒絕證言權，職是，如證人犯罪行為經判決確定或不起訴
      處分確定，證人之陳述雖可能會揭露該犯罪行為，但因證
      人不可能受刑事追訴或處罰，不得拒絕證言。本件證人林
      士堯涉犯賭博案件，業經臺灣高雄地方法院檢察署檢察官
      以95年度偵字第27391 號職權不起訴處分，因證人林士堯
      於不起訴處分確定後，始於96年5 月24日至原審作證，是
      依前開說明，自不得拒絕證言，法院亦無須告以得拒絕證
      言之旨，附此敘明），核與證人即接獲檢舉而聲請搜索票
      執行搜索之警員林增億、莊佳軒於偵查中證述：接獲檢舉
      人表示「一六捌遊藝場」有從事賭博行為後，即經立案審
      查，並由莊佳軒喬裝客人探訪，發現進入「一六捌遊藝場
      」把玩機台時，店員會要求登記身份證件並拍照，其內有
      2 名女店員及某名姓名年籍均不詳之男子在從事開分、洗
      分工作，曾要求兌換金錢，但經店員以係新客為由拒絕，
      95年10月3 日，前往「一六捌遊藝場」，見及林士堯洗分
      得32個煙包，1 個煙包50分，又抽獎得100 分積分，共計
      1,700 分，經1 名男店員洗分後，林士堯未拿取寄分卡而
      在門口來回踱步，男店員便告知林士堯分數暫將分數寄存
      該店，翌日即95年10月4 日，林士堯再度前往把玩機台，
      完畢後經被告乙○○洗分，被告乙○○要求林士堯先行離
      開，約半小時後，林士堯開車返回「一六捌遊藝場」，與
      被告乙○○交談後進入店內，被告乙○○隨即關上店門，
      約3 分鐘後，被告乙○○復行打開店門，林士堯則步出該
      店，被告乙○○並持背包騎機車離開「一六捌遊藝場」，
      經研判被告乙○○已將林士堯賭博所得積分，兌換現金交
      予林士堯，故上前盤問林士堯，並另聯絡由機車組同仁追
      躡被告乙○○，林士堯經盤問後，坦承口袋內所持有如附
      表二所示之現金係向被告乙○○洗分兌換現金後所得，以
      及曾於95年9 月30日時，向「一六捌遊藝場」店員即被告
      丙○○洗分兌換現金800 元等語相符（見偵卷第22頁），
      並有扣案附表一、二所示之物可資佐證。足見被告甲○○
      確實在所經營之「一六捌遊藝場」內，擺放賭博性電子遊
      戲機台，供不特定賭客把玩賭博，再由其內店員即被告乙○○、被告丙○○及不詳姓名年籍之成年男性店員等人，
      按賭客把玩店內機台後所累積之分數，依各機台設定之不
      等比例，兌換現金交予賭客，而在上址公眾得出入之場所
      從事賭博行為之事實，應堪認定。
（三）又查獲當日，員警在證人林士堯身上所扣得如附表二所示
      之現金1,800 元部分，核與證人林士堯證陳：被告乙○○
      確認分數洗分，加總先前累積之寄分卡分數計1,800 分等
      語之情節相吻合。且本件查獲林士堯之際，並未自其身上
      扣得寄分卡等情，亦有前開扣押筆錄等文書為證，而證人
      乙○○復於原審審理中證述：查獲時，扣案寄分卡登記簿
      上，並未記載林士堯之寄分卡等語明確（參原審卷第48頁
      ），顯見證人林士堯已將寄分卡兌換為現金1,800 元甚明
      。否則如未兌換現金，依被告乙○○之職務慣例，應於前
      開登記簿上載明寄分卡，其未載明，應係證人林士堯已將
      寄分卡兌換成現金，在無寄分卡下，故無庸再記載證人林
      士堯持有寄分卡。再者，被告乙○○、丙○○兌換現金予
      林士堯之地點均係在「一六捌遊藝場」廁所內，證人林士
      堯、莊家軒亦分別於偵查中均證述：95年10月4 日下午，
      被告乙○○為客人林士堯洗分後，在進入廁所兌換現金予
      林士堯前，曾將店門關上等語；其中證人莊家軒復於偵查
      中證陳：進入「一六捌遊藝場」後，曾被要求出示身份證
      件並拍照等過語。可知被告乙○○、丙○○為「一六捌遊
      藝場」店內賭客兌換現金之地點係在店內廁所，且多會將
      店門先行關閉，甚且要求登記身分證件並拍照，苟非從事
      不法，應無須如此迂迴，甚且要求進入店內之客人登記身
      份證件，顯係為掩人耳目、規避查緝，並對於不熟悉之陌
      生客人加以過濾，益徵其等確有賭博犯行甚明。此外，復
      參以被告乙○○於原審審理時供承：認識林士堯，林士堯
      曾至「一六捌遊藝場」把玩機台數次等語；證人丙○○亦
      於原審審理時陳稱：在工作之遊藝場見過林士堯3 次等語
      ，可知被告乙○○、丙○○均因林士堯曾多次至「一六捌
      遊藝場」店內把玩機台，故認林士堯為店內熟客，亦得佐
      證被告乙○○、丙○○因見及林士堯多次至店內把玩機台
      ，應非警方喬裝查緝賭博之人，始兌換現金予林士堯。
（四）另被告甲○○於原審準備程序中坦承：盤讓「一六捌遊藝
      場」後，店內已擺設如附表一所示之機台，復以月薪2 萬
      元至22,000元不等薪資，僱用被告乙○○、丙○○在店內
      擔任店員，從事開分、洗分等工作，約每1 至3 日，會至
      「一六捌遊藝場」店內巡視等語（參原審卷第4 頁）；核
      與被告乙○○、丙○○分別於原審審理時證述其等係受僱
      於被告甲○○乙情相符（參原審卷第49、56頁）。亦經被
      告丙○○於原審審理中證述：曾於工作時間，在店內見過
      被告甲○○，每日抄表結帳，會將表單及現金置於保險箱
      中，由被告甲○○核對帳目等語明確（參原審卷第56頁）
      。此外，參以「一六捌遊藝場」店內擺設如附表一所示數
      量多達50台之機台，並置有寄分卡、寄分卡登記簿等物供
      賭博所用，顯見被告甲○○經營「一六捌遊藝場」規模不
      小，且為規避警方查緝賭博犯行，乃以在廁所兌換現金予
      賭客為經營模式，被告甲○○既係「一六捌遊藝場」實際
      負責人，除僱用店員外，並從事巡視店內、核對帳目、收
      取營利所得等實際經營行為，對於被告乙○○、丙○○在
      店內兌換現金予賭客之行為，要無不知之理。而被告乙○○、丙○○係以固定月薪受僱於被告甲○○，渠在店內從
      事開分、洗分、兌換現金之工作，如非「一六捌遊藝場」
      實際負責人即被告甲○○授意其等在「一六捌遊藝場」內
      兌換現金與賭客，被告乙○○、丙○○豈會甘冒風險從事
      賭博行為，顯見被告3 人就本件賭博犯行，應有犯意聯絡
      及行為分擔甚明。
（五）被告乙○○固於原審審理時供證：為警查獲當日，係於下
      午4 時30分許，下班離開，在林士堯下午5 時許離開「一
      六捌遊藝場」前，伊已與被告丙○○交班，且林士堯所把
      玩之機台，伊曾確認分數為1,500 分，並於洗分後，交付
      寄分卡予林士堯，並寄放在櫃檯，寄分卡可用以開分，大
      部分客人會將寄分卡寄放櫃檯，有時客人希望攜帶離去，
      故除交付寄分卡予客人外，店內另會將客人寄放寄分卡數
      量記載在簿冊內，始悉客人寄分卡數量，客人持寄分卡開
      分前，無須核對寄卡簿確認客人身分等語（參原審卷第46
      至51頁）。可知「一六捌遊藝場」店內既然已設置簿冊用
      以登記客人把玩機台累積分數，當毋庸另外交付客人寄分
      卡用以開分；又如店內寄分卡及登記寄分簿冊，均係單純
      供開分計算使用，理應在客人表示欲以寄放櫃臺寄分卡開
      分時，同時核對登記簿冊，確認客人身分及所累積分數，
      並於開分後，再行繕寫該名客人剩餘之分數，可知證人乙○○所述情節，衡與常情有悖。益徵「一六捌遊藝場」備
      置如附表一所示寄分卡，應係被告甲○○所有，於店員洗
      分後先交付賭客，再由賭客持以為累積分數之憑證，向店
      員即被告乙○○、丙○○兌換等值現金，而供犯本件賭博
      罪所用。另被告丙○○固於原審審理時證述：交班時，被
      告乙○○表示林士堯尚有1,500 分寄分卡寄放在櫃台，查
      獲前係伊以其中幫林士堯開分機台1 萬分（開分比例為1
      比20），因有小單子與林士堯之1,500 分寄分卡捆綁在一
      起，故可辨認等語（參原審卷第54至55頁）。然觀之證人
      乙○○證稱：伊因在忙，故忘記在扣案之寄分卡登記簿上
      記載林士堯之寄分卡等語（參原審卷第48頁），可知被告
      乙○○如因工作繁忙而未將林士堯所累積寄分卡分數登載
      在登記簿上，則其既已忘記記載寄分卡之事，自無可能再
      將林士堯所累積之寄分卡分數，另行繕寫在其他單上子，
      甚且將以綑綁置放。且如被告乙○○已將寄分卡分數記載
      在其他單子上，又豈會忘記將寄分卡分數記載在簿冊上，
      可見被告丙○○所證上開各情，並非事實。職是，被告乙○○、丙○○所為證詞、辯詞，既與事實不符，洵無可取
      ，自難據為有利於被告3 人之認定。
（六）綜上所述，被告甲○○、乙○○、丙○○上開所辯顯係卸
      責之詞，不足採信。本件事證明確，被告3 人共同賭博之
      犯行，均堪以認定。至被告乙○○、丙○○及其所選任之
      辯護人固於原審聲請勘驗本件林士堯所把玩之水果盤機台
      ，證明該機台開分上限為1 萬分，即以1 比20之比例，開
      分1 次至多使用寄分卡500 分之事實，然證人林士堯已於
      原審審理時證述：係委由被告乙○○以累積之寄分卡開分
      1,000 分，該1,000 分已忘記是否為分2 次開分等語明確
      （參原審卷第58頁），是縱然勘驗證人林士堯所把玩之水
      果盤機台，結果得知該機台確實設定1 次開分以1 萬分為
      上限，即賭客如欲把玩該機台，1 次僅得使用500 分寄分
      卡開分，亦無法用以彈劾證人林士堯所為證詞，且本件事
      證已明，是此部分調查證據之聲請，並無必要，應予駁回
      ，附此敘明。
二、核被告甲○○、乙○○、丙○○所為，均係犯刑法第266 條
    第1 項前段之在公眾得出入之場所賭博財物罪。次按刑事法
    若干犯罪行為態樣，本質上原具有反覆、延續實行之特徵，
    立法時既予特別歸類，定為犯罪構成要件之行為要素，則行
    為人基於概括之犯意，在密切接近之一定時、地持續實行之
    複次行為，倘依社會通念，於客觀上認為符合1 個反覆、延
    續性之行為觀念者，於刑法評價上，即應以集合犯之概念，
    認為僅成立一罪。被告甲○○、乙○○、丙○○自95年9 月
    25日起至95年10月4 日下午5 時5 分許為警查獲止，期間多
    次賭博財物行為，均係出於同一犯意，皆屬單一賭博犯行之
    一部，而屬包括一罪。被告甲○○、乙○○、丙○○及真實
    姓名年籍均不詳之成年男子間，就上開賭博犯行間，有犯意
    聯絡及行為分擔，為共同正犯【觀諸證人莊佳軒於偵查中之
    證詞，可知除被告3 人參與賭博犯行外，尚有另名姓名年籍
    均不詳之成年男子，亦擔任開分、洗分工作，且證人林士堯
    於95年10月3 日打玩機台時，係由該名男店員洗分（見偵卷
    第22頁），足見該名男子亦共同參與賭博犯行，檢官官漏未
    論及共犯關係，應予補充】。檢察官起訴書雖漏未引用刑法
    第266 條第1 項前段之在公眾得出入之場所賭博財物罪，然
    因犯罪事實欄已明確記載：被告甲○○、乙○○、丙○○基
    於共同犯意，在「一六捌遊藝場」公眾得出入之場所，擺設
    插電賭博電動機具50台，與不特定之顧客賭博財物等情，可
    認檢察官就被告3 人在公眾得出入之場所賭博財物之犯罪事
    實，業已起訴，且檢察官亦以補充理由狀敘明被告甲○○、
    乙○○、丙○○另均涉犯刑法第266 條之賭博罪，移請原審
    併辦，法院自應加以裁判【此部分業經檢察官於原審審理時
    說明係認被告3 人另涉犯行法第266 條第1 項賭博，且與本
    案起訴部分有想像競合之裁判上一罪關係，而移送併辦，並
    非追加起訴（參原審卷第36頁），附此敘明】。
三、原審予以被告等論科，固非無見，惟查被告3 人之犯罪時間
    在96年4 月24日以前，依96年罪犯減刑條例第2 條第1 項第
    3 款規定應減其金額二分之一，原審未及審酌，自有未合。
    被告等上訴意旨，否認犯罪，固無足取，然原判決既有上述
    可議，自應由本院將原判決撤銷改判。爰審酌被告3 人為貪
    圖私利，竟藉經營「一六捌遊藝場」從事賭博犯罪，助長投
    機，使人心生僥倖，敗壞社會風氣，惡害非輕，又本件本件
    扣案如附表一所示被告3 人供犯本件賭博罪所用機台多達50
    台，且被告3 人犯後均否認犯行，猶飾詞狡辯，態度惡劣，
    勾結串證，藐視司法；惟考量被告乙○○、丙○○均無前科
    ，有渠等臺灣高等法院被告前案紀錄表在卷可參，素行尚可
    ，被告甲○○為「一六捌遊藝場」實際負責人，而被告乙○○、丙○○係受僱於被告甲○○而共同犯本件賭博罪，除向
    被告甲○○支領月薪外，賭博所得均歸被告甲○○，可認被
    告甲○○犯罪情節尤重於被告乙○○、丙○○，並參酌被告
    甲○○、乙○○、丙○○參與分工之程度及所得利益等一切
    情狀，仍量處如主文第2 、3 項所示之刑，均減刑如主文第
    2 、3 項所示之刑，並諭知易服勞役之折算標準。扣案如附
    表一編號1 至14號所示電子遊戲機台（含主機板共48塊），
    係當場賭博之器具，業經認定如上，應依刑法第266 條第2
    項之規定，不問屬於犯人與否，均宣告沒收。末查，扣案如
    附表一編號15至19所示之物，均為被告甲○○所有，其中附
    表一編號16至19係供其與被告乙○○、丙○○共同犯本件賭
    博罪所用之物；其中附表一編號15所示現金為其與被告乙○○、丙○○共同犯本件賭博罪所得，依據共犯應就全部犯罪
    負責之理論，分別依刑法第38條第1 項第2 款、第3 款規定
    ，宣告沒收。至扣案如附表二所示之現金，為賭客林士堯所
    有，其所涉賭博罪所得之物，亦已認定如前，爰不於茲併為
    沒收之諭知。
四、公訴意旨另認被告甲○○、乙○○、丙○○尚共同涉犯刑法
    第268 條之意圖營利供給賭博場所罪嫌。然查，所謂意圖營
    利並非與參與賭博之人對賭而希望贏得財物之意，係以單純
    提供賭博場所本身之行為而抽取利益之意。而證人林士堯已
    於原審審理時證述：其在「一六捌遊藝場」內賭博財物，賭
    博所得並未另經該店家抽取利益，把玩機台後，如有剩餘分
    數，逕依比例兌換寄分卡等語明確（參原審卷第44至45頁）
    。本件被告甲○○、乙○○、丙○○共同利用擺設在「一六
    捌遊藝場」內之電子遊戲機台，性質上係利用機台與人在上
    開公共場所賭博，被告甲○○、乙○○、丙○○並未從中另
    外抽取金錢圖利，檢察官起訴書犯罪事實亦記載：被告甲○○、乙○○、丙○○在「一六捌遊藝場」擺設如附表一所示
    機台，與不特定之顧客賭博財物，其賭博方式係由店員依不
    等比例為不特定之客人開分，客人把玩上開電動機具所贏得
    之分數，向店員洗分後可再依不等比例換取等值香菸或兌換
    現金，若未贏則輸了賭資等事實。既未敘及被告甲○○、乙○○、丙○○等人，除賺取上述與賭客對賭後所贏得賭資外
    ，有何因供給賭博場所而營取利益之行為，或有此意圖，就
    所訴此部分事實，尚與意圖營利供給賭博場所罪之構成要件
    有間，是檢察官認被告甲○○、乙○○、丙○○共犯該罪，
    容有誤會，惟公訴人認此部分與起訴之賭博罪間，有想像競
    合犯之裁判上一罪關係，爰不另為無罪判決之諭知。
    據上論斷，應依刑事訴訟法第299 條第1 項前段、第369 條
    第1 項前段、第364 條，刑法第28條、第266 條第1 項前段
    、第42條第3 項前段、第38條第1 項第2 款，刑法施行法第
    1 條之1 ，中華民國96年罪犯減刑條例第2 條第1 項第3 款
    ，第7條，判決如主文。
本案經檢察官林慶宗到庭執行職務。
中　　華　　民　　國　　96　　年　　9 　　月　　29　　日
                  刑事第三庭    審判長法  官  謝宏宗
                                      法  官  趙文淵
                                      法  官  黃仁松
以上正本證明與原本無異。
本件判決不得上訴。
中　　華　　民　　國　　96　　年　　10　　月　　1 　　日
                                      書記官  熊惠津
附錄本判決論罪科刑法條：
中華民國刑法第266條
（普通賭博罪與沒收物）
在公共場所或公眾得出入之場所賭博財物者，處 1 千元以下罰金
。但以供人暫時娛樂之物為賭者，不在此限。
當場賭博之器具與在賭檯或兌換籌碼處之財物，不問屬於犯人與
否，沒收之。
附表一
┌──┬────────────┬─────────┬───────────┐
│編號│物品名稱                │數量              │備註                  │
├──┼────────────┼─────────┼───────────┤
│ 1  │賓果馬戲團              │8 台（1 機8 人座，│編號1 至14電子遊戲機台│
│    │                        │以8 台計）        │共50台，內含主機板共48│
├──┼────────────┼─────────┤塊                    │
│ 2  │超級戰國風雲            │6 台（1 機6 人座，│                      │
│    │                        │以6 台計）        │                      │
├──┼────────────┼─────────┤                      │
│ 3  │鑽石列車                │3台               │                      │
├──┼────────────┼─────────┤                      │
│ 4  │中華5PK                 │4台               │                      │
├──┼────────────┼─────────┤                      │
│ 5  │明星3缺1                │2台               │                      │
├──┼────────────┼─────────┤                      │
│ 6  │捷豹                    │1台               │                      │
├──┼────────────┼─────────┤                      │
│ 7  │虎豹樂園                │1台               │                      │
├──┼────────────┼─────────┤                      │
│ 8  │皇冠迷13                │1台               │                      │
├──┼────────────┼─────────┤                      │
│ 9  │超悟空                  │2台               │                      │
├──┼────────────┼─────────┤                      │
│ 10 │益智麻將                │2台               │                      │
├──┼────────────┼─────────┤                      │
│ 11 │95旋風7卡               │2台               │                      │
├──┼────────────┼─────────┤                      │
│ 12 │LC88                    │9台               │                      │
├──┼────────────┼─────────┤                      │
│ 13 │幸運賽狗                │5 台（1 機5 人座，│                      │
│    │                        │以5 台計）        │                      │
├──┼────────────┼─────────┤                      │
│ 14 │超九                    │4台               │                      │
├──┼────────────┼─────────┼───────────┤
│ 15 │現金                    │18,500元          │                      │
├──┼────────────┼─────────┼───────────┤
│ 16 │寄分卡1,000分           │34張              │                      │
├──┼────────────┼─────────┼───────────┤
│ 17 │寄分卡500分             │17張              │                      │
├──┼────────────┼─────────┼───────────┤
│ 18 │寄分卡100分             │50張              │                      │
├──┼────────────┼─────────┼───────────┤
│ 19 │客人寄卡簿              │1本               │                      │
└──┴────────────┴─────────┴───────────┘
附表二
┌──┬────────────┬──┬───────────┐
│編號│物品名稱                │數量│備註                  │
├──┼────────────┼──┼───────────┤
│ 1  │面額1000元鈔票          │1張 │林士堯所有            │
├──┼────────────┼──┼───────────┤
│ 2  │面額500元               │1張 │林士堯所有            │
├──┼────────────┼──┼───────────┤
│ 3  │面額100元               │3張 │林士堯所有            │
└──┴────────────┴──┴───────────┘
                                                      F
